【裁判字號】    95,毒抗,97
【裁判日期】    950223
【裁判案由】    毒品危害防制條例
【裁判全文】
臺灣高等法院刑事裁定                  95年度毒抗字第97號
抗  告  人
即  被  告  甲○○  40歲民.
上列抗告人即被告因違反毒品危害防制條例案件，不服臺灣板橋
地方法院95年度毒聲字第140號，中華民國95年1月25日裁定（聲
請案號：臺灣板橋地方法院檢察署95年度聲觀字第79號），提起
抗告，本院裁定如下：
    主  文
抗告駁回。
    理  由
一、原裁定意旨略以：被告甲○○於94年10月24日下午4時33分
    許在臺北縣政府警察局樹林分局樹林派出所經警採得之尿液
    檢體，經檢送臺灣檢驗科技股份有限公司以酵素免疫分析法
    （EIA）初驗及以氣相層析質譜儀法（GC／MS）複驗檢驗結
    果，發現確呈鴉片類及安非他命類陽性反應，有該公司94年
    11 月7日濫用藥物尿液檢驗報告一紙存卷可稽。被告上開所
    採尿液送驗結果既同時有鴉片類與安非他命類之陽性反應，
    復該結果係採用氣相層析質譜儀法進行確認，已足排除被告
    因服用藥物導致呈毒品偽陽性反應之可能，足徵被告在經警
    採尿前之26小時及96小時內某時許，應分別有施用第一級毒
    品海洛因及第二級毒品安非他命之事實，此外，並有被告持
    有之第一級毒品海洛因一包（驗餘淨重1.19公克）扣案可佐
    。本件事證明確，被告施用第一級毒品海洛因及第二級毒品
    安非他命之犯行，因而裁定送勒戒處所觀察、勒戒。
三、本件抗告意旨略以：被告基於概括之犯意，自94年10月24日
    至95年1月21日間，連續施用第一、二級毒品，分別於94年
    10月24日、94年10月24日至95年1月間，及95年1月15日至95
    年1月21日間分別經警查獲三次，按刑法第56條規定，連續
    數行為而犯同一罪名者，以一罪論。被告前開被查獲吸食毒
    品之三次行為，原裁定未一併予以論罪，顯有違誤，爰請撤
    銷原裁定云云。
四、經查：
（一）按為觀察、勒戒或強制戒治執行完畢釋放後，五年後再犯
      毒品危害防制條例第10條之罪者，應聲請法院裁定，令被
      告入勒戒處所觀察、勒戒，同條例第20條第3項定有明文
      。
（二）被告前因施用毒品案件，經原審裁定送觀察、勒戒後，認
      無繼續施用毒品之傾向，由臺灣板橋地方法院檢察署檢察
      官於89年4月27日以89年度毒偵字第2856號為不起訴處分
      確定，並於89年4月28日執行完畢釋放等情，有上開不起
      訴處分書電腦列印本及臺灣高等法院被告前案紀錄表各一
      件在卷可參，被告於前開觀察、勒戒執行完畢釋放後，「
      五年後」再犯本罪，揆諸首揭說明，顯在不起訴處分之後
      ，自與前開不起訴處分所認定之施用犯行無連續犯裁判上
      一罪之關係可言。而本件被告所為（94年10月24日下午4
      時33分經警採尿前96小時內某時之施用第一、二級毒品）
      有臺灣檢驗科技股份有限公司94年11月7日濫用藥物尿液
      檢驗報告一紙存卷可稽，被告施用第一級毒品海洛因及第
      二級毒品安非他命之犯行，至為明確，且前開犯行既已在
      前受觀察、勒戒執行完畢釋放（89年4月28日）五年後，
      自有前開毒品危害防制條例第20條第3項之適用，原裁定
      核無不合。
（三）另按觀察、勒戒及強制戒治係屬保安處分之性質，並無刑
      法裁判上一罪之適用。另抗告人確否有如其抗告意旨所指
      其自94年10月4日起至95年1月21日間，另有施用毒品之犯
      行部分，應另由管轄法院依法審認辦理。該等部分尚非本
      院就本件觀察、勒戒之處分所得逕予審究。
五、綜上所述，被告前述抗告意旨所陳，於法並無可採，其執此
    抗告意旨，任意指摘原裁定不當，求予撤銷改判，為無理由
    ，應予駁回。
據上論斷，應依刑事訴訟法第412條，裁定如主文。
中    華    民    國    95    年    2    月    23     日
                  刑事第三庭審判長法  官  許國宏
                                  法  官  楊貴志
                                  法  官  林銓正
以上正本證明與原本無異。
不得再抗告。
                                  書記官  陳玲憶
中    華    民    國    95    年    2     月    24    日


司法院資訊處製作；財團法人民間司法改革基金會備份。
